【裁判字號】    92,補,4
【裁判日期】    920317
【裁判案由】    補繳裁判費
【裁判全文】
臺灣宜蘭地方法院民事裁定                           九十二年度補字第四號
原      告  甲○○
被      告  興中紙業股份有限公司
法定代理人  沈明鋒
右原告與被告興中紙業股份有限公司間請求撤銷股東會決議等事件，本院裁定如左：
    主      文
原告應於收受本裁定五日內，繳納裁判費新台幣壹仟玖佰陸拾貳元，逾期不補，駁回
其訴訟。
    理      由
一、按核定訴訟標的之價額，以起訴時之交易額為準；無交易價額者，以原告就訴訟
    標的所有之利益為準。以一訴主張數項標的者，其價額合併計算之。民事訴訟費
    用法第四條條第二項、第五條第一項分別定有明文。復按無效之法律行為，固屬
    自始、確定無效，無待以訴訟撤銷，惟就公司股東會決議無效，尚非不得以訴訟
    確認之。公司法就公司股東會決議之撤銷與無效，既分別規定於公司法第一百八
    十九條及第一百九十一條，則撤銷股東會決議之訴及確認股東會決議無效之訴為
    兩個不同之訴甚明。最高法院八十九年台上字第八五０號民事判決，可資參照。
二、本件原告起訴所為之聲明，第一項聲明請求「撤銷被告於民國九十二年一月二十
    五日在宜蘭縣五結鄉○○○路九號所為之股東會決議之五項議案」、第二項聲明
    請求「確認被告於民國九十二年一月二十五日在宜蘭縣五結鄉○○○路九號所為
    之股東會決議第三案九十一年度股利分配及辦理盈餘轉增資案無效。」。是上開
    第一項聲明，屬撤銷訴訟，性質上為非財產權之訴訟，依民事訴訟法費用法第十
    六條第一項，應繳納之裁判費為新台幣一百八十元。至上開第二項聲明，請求確
    認股利分配及盈餘轉增資案無效之訴，本院審酌原告主張其被告公司之持股比例
    為千分之三，其對被告公司所得享有之股息分配等權利比例，應依其持股之比例
    計算之。從而，原告訴訟所得之確認利益應為，倘前開股利分配及盈餘轉增資案
    為無效，應回復到未辦理股利分配及盈餘轉增資狀態之總價值中之千分之三，故
    應屬關於財產權之訴訟。查依原告所陳報之該股利分配及盈餘轉增資案總額為新
    台幣五千四百萬元，並有被告公司沈明鋒主持之興中紙業股份有限公司議事手冊
    影本一份在卷可稽。從而本件原告第一項聲明應徵裁判費為新台幣一百八十元，
    第二項聲明部分，訴訟標的價額核定為新台幣十六萬二千元，應徵第一審裁判費
    銀元五百九十四元，折合新台幣一千七百八十二元，二項聲明共計應繳納一千九
    百六十二元，原告並未繳納裁判費，茲依民事訴訟法第二百四十九條第一項但書
    之規定，限原告於收受本件裁定送達五日內，向本院繳納裁判費一千九百六十二
    元，逾期不繳，即駁回原告之訴，特此裁定。
中      華      民      國    九十二    年      三      月     十七    日
~B臺灣宜蘭地方法院民事庭
~B    法      官  郭淑珍
右為正本係照原本作成。
本裁定不得抗告。
中      華      民      國    九十二    年      三      月     十七     日
~B    法院書記官  黃月雲


司法院資訊處製作；財團法人民間司法改革基金會備份。
